臺灣嘉義地方法院刑事判決　　　　　　　　　　　　　　九十年度訴字第六五號
　　公　訴　人　臺灣嘉義地方法院檢察署檢察官
　　被　　　告　乙○○
　　選任辯護人　王清海
右列被告因違反毒品危害防制條例案件，經檢察官提起公訴（九十年度偵字第六０二
０號），本院判決如左：
    主  文
乙○○連續販賣第二級毒品，處有期徒刑柒年陸月。因販賣毒品所得新台幣壹萬元沒
收之，如全部或一部不能沒收時，以其財產抵償之。
    事  實
一、緣乙○○與甲○○為朋友，二人均有施用第二級毒品安非他命之惡習，民國九十
    年四月間甲○○因無安非他命之來源，而向乙○○探詢，乙○○知悉甲○○需要
    安非他命吸食後，便意圖營利，基於販賣第二級毒品安非他命之概括犯意，向甲
    ○○表示其有管道可取得安非他命，惟甲○○每次須支付新臺幣（下同）一千元
    之代價，甲○○因而自九十年四月底起至同年八月底止，約每隔十至十五日便撥
    打電話向乙○○購買安非他命，並由乙○○在電話中分別指定嘉義縣、雲林縣交
    界之北港大橋附近、嘉義縣新港鄉往北港方向之某加油站附近、嘉義市○○路與
    八德路交岔路口附近及嘉義市○○○路第二分局附近之統一超商前為交易地點（
    各地點之交易次數詳如附表），以每一小包（正確重量不詳）一千元之價格，將
    其多次自綽號「添源」之不詳姓名成年男子販入之第二級毒品安非他命，賣予甲
    ○○施用，前後計十次。嗣甲○○於九十年九月七日上午十一時五十分許，為警
    在嘉義縣竹崎鄉灣橋村灣橋三二三號查獲，並循線查獲上情。
二、案經嘉義市警察局移請臺灣嘉義地方法院檢察署檢察官偵查起訴。
    理  由
一、訊據被告乙○○固坦承其自九十年四月底起至同年八月底止，於右揭地點提供安
    非他命供證人甲○○吸食，前後計十次之事實，惟辯稱：其與證人乙○○係各出
    資一千元向綽號「添源」之成年男子購買安非他命後，一起吸食，吸食後所剩之
    安非他命再由二人均分，且由員警至其家中搜索並未查獲任何與販賣毒品有關之
    證物，交易之地點又非其與證人甲○○熟識之地點，而交易過程中證人甲○○尚
    須等待半小時之內始可取得毒品等情形觀之，其與證人甲○○應係出資合買毒品
    ，其無販賣安非他命之犯行云云。惟查：
（一）右揭犯罪事實，業揭被告於警訊時坦承無諱，且其於警訊時尚供承其提供安非
      他命給證人甲○○吸食，有收取一些代價等語（見警卷第三頁），核與證人甲
      ○○於警訊時、偵查中所證述被告販賣毒品之時間、地點、次數、價格等情節
      皆相吻合（見警卷第五頁、偵查卷第七至八頁）。
（二）被告雖於偵查中及本院審理時翻異前詞，辯稱：每次均係其與證人甲○○各出
      資一千元向綽號「添源」之成年男子購買毒品云云，然而，被告於警訊時卻供
      稱：安非他命係其向綽號「添源」之成年男子，每次以三千元之代價購買一錢
      （見警卷第二頁背面），則被告所稱其與證人甲○○每次向綽號「添源」男子
      合買安非他命之金額顯與其在警訊中所述不符，可否採信，已非無疑。
（三）證人甲○○於警訊及偵查中之證詞，對於毒品交易之時間、地點均能指訴明確
      ，且前後一致，可見其於警訊時及偵查中之證言，應為其經歷之事實，並非憑
      空捏造，自屬可採。至證人甲○○嗣後於本院審理時，翻異其前於警訊中及偵
      查中所為之證詞，改證稱：其與被告間，因被告之前打電話要其前去嘉義火車
      站，使其為警查獲，故有恩怨關係，之前在警訊及偵查中證詞有部分不實，實
      際情形為每次均係其與被告各出一千元，一起向綽號「添源」之成年男子合買
      安非他命，買回後二人先一起吸食，吸食所剩再均分云云（見本院卷第一九頁
      ），惟此與被告於警訊時供稱：其每次向綽號「添源」之男子購買安非他命三
      千元，數量一錢等語（見警卷第二頁背面）及證人甲○○於偵查中業已表明其
      與被告間無恩怨關係等語（見偵查卷第七頁背面）明顯不符；且購買安非他命
      需考量為警查獲之風險，因此，毒品交易之特性在於迅速、隱密，衡諸常情，
      被告應無大費周章，前後十次購買安非他命時，均先與證人甲○○約好地點，
      再一起前去購買，購得之後，先一同吸食，吸食所剩安非他命再由二人均分之
      理；再者，互核被告於本院審理時所供述及證人甲○○於本院審理時所證述之
      二人合買安非他命細節（見本院卷第一九頁、第二０至二一頁），可發現二人
      對於如何合買、如何前去購買地點，一同開車前往或分別開車前往等細節，有
      未盡一致甚至相反之處，顯見證人甲○○於本院審理時所為之證言，應係事後
      迴護被告之詞，難以採信。
（四）至證人甲○○證稱：其每次將錢交給被告後，過一下子，約十至二十分鐘內，
      被告即將安非他命交付給其等語（見偵查卷第八頁背面），此足以說明被告與
      證人甲○○交易之型式為先交錢後，再交貨，而且被告於證人甲○○交錢後，
      未到半小時之短時間內即能交付安非他命，顯然非其與證人甲○○合資臨時向
      綽號「添源」購買所得，又查安非他命物稀價昂，為政府嚴予取締之物，苟被
      告買賣間無利可圖，則被告縱屬至愚，亦無甘冒被移送法辦之危險，平白從事
      販賣之理，是其所販入之價格必較其所出售之價格低廉，而從中賺取買賣之差
      價牟利，其有營利意圖甚明。
（五）復按目前社會上販賣毒品安非他命犯罪之型態不一，有所謂「大盤」、「中盤
      」或「小盤」販賣者，亦有吸食者彼此之間偶而互供有無之零星交易者，在屬
      前者之情形（即大中小盤），經深入查證，如機會掌握得宜，或許可查獲與販
      賣毒品海洛因有關之販賣工具（諸如電子秤、帳冊、分裝袋等物）或多數知情
      或購買者等證人之證詞，以作為法院判決認定之依據，然在後者之情形（即吸
      食者之間偶發性零星交易），因該種零星交易犯罪行為，在性質上本無須使用
      任何販賣工具，亦無須記載帳冊，且其交易時間短暫（僅須數秒之時間），交
      易方法簡單隱密（在不易為人注意之場所一手交錢，一手交貨），交易對象單
      純（買方僅一人），交易時未必有他人在場知悉其事，亦無所謂犯罪之被害人
      ，在被告堅不承認其犯行之情況下，若非警方事先獲知情報而埋伏於交易現場
      當場查獲，否則，往往僅能在事後依據購買者之供出來源作為認定事實之主要
      依據，法院縱再作深入之調查，基於該種犯罪之性質所侷限，亦無從查得其他
      直接明顯之關連性物證以為補強佐證，其有效之調查途徑在客觀上顯然已告窮
      盡，此時，法院固不應僅憑購買者片面之指證，不查明是否與事實相符即遽而
      認定被告之販賣毒品安非他命犯行，然法院亦不應執著於未能查得其他「直接
      物證」，而對購買者所為對被告不利之明確指證，全然不採，而遽為被告無罪
      之諭知。本件被告涉嫌販賣販賣毒品安非他命予證人甲○○之犯罪型態即屬此
      類吸毒者間偶發性零星交易之標準型態，是揆諸前開說明，本件被告販賣安非
      他命之犯行，員警搜索時雖未能查獲任何如磅秤、夾鏈袋或大量之安非他命等
      其他直接物證扣案，以資參證，惟本院由被告於偵、審中所為之辯解，卸責之
      圖甚明，及證人甲○○於警訊時、偵查中對其不利指證，而證人甲○○於本院
      審理時之有利被告證言復有違常情，且迴護被告之途甚明等各項相關情況，參
      互觀之，足認被告前開所辯，要屬畏罪卸責之飾詞，實難採信。
      又本件被告全然否認有將安非他命出售予證人甲○○之情事，本院自無法查得
      被告購買安非他命後，轉賣出售圖利之金額，然本院由證人甲○○於警訊時、
      偵查中證稱：每次均向被告買一千元之安非他命，前後十次等語，認定被告將
      安非他命賣予證人甲○○所得之款項應為一萬元。
（六）綜上所述，被告之辯解，無非事後圖卸之詞，不足採信，事證明確，其犯行堪
      以認定。
二、按安非他命係毒品危害防制條例第二條第一項第二款所定之第二級毒品。核被告
    所為，係犯毒品危害防制條例第四條第二項之販賣第二級毒品罪。其販賣第二級
    毒品前、後持有第二級毒品之低度行為，應分別為販賣第二級毒品之高度行為所
    吸收，不另論罪。又被告先後十次販賣第二級毒品之犯行，時間緊接，方法雷同
    ，所犯係構成要件相同之罪名，顯係基於概括犯意為之，應依刑法第五十六條連
    續犯規定論以一罪，除法定刑無期徒刑依法不得加重外，其餘法定刑並加重其刑
    。爰審酌被告無視於毒品對於健康之戕害及國家杜絕毒品犯罪之禁令，復販賣毒
    品予他人施用，惡性非輕，其犯罪之動機、目的，及事後否認犯罪、態度未佳等
    一切情狀，量處如主文所示之刑，以示懲儆。又被告如附表所示前後連續十次販
    賣第二級毒品安非他命予證人甲○○，共獲得一萬元之財物，應依毒品危害防制
    條例第十九條第一項之規定沒收，如全部或一部不能沒收時，以其財產抵償之。
據上論斷，應依刑事訴訟法第二百九十九條第一項前段，毒品危害防制條例第四條第
二項、第十九條第一項，刑法第十一條前段、第五十六條，判決如主文。
本案經檢察官陳昭廷到庭執行職務。
中      華      民      國    九十一    年      三      月    二十八    日
                              臺灣嘉義地方法院刑事第一庭
                                  法  官  林  坤  志
右正本證明與原本無異。
如不服本判決，應於判決送達後十日內向本院提出上訴狀( 應附繕本 )。
中      華      民      國     九十一   年      三      月   二十八     日
                                  書記官  李  子  英
附錄本判決論罪科刑法條：
毒品危害防制條例第四條第二項
製造、運輸、販賣第二級毒品者，處無期徒刑或七年以上有期徒刑，得併科新臺幣七
百萬元以下罰金。
附表：
┌──┬───────┬───────┬────────────┬────┐
│編號│販賣時間、次數│ 販賣地點     │  每次交易之數量、價格  │販賣對象│
├──┼───────┼───────┼────────────┼────┤
│一  │九十年四月底  │嘉義縣、雲林縣│一小包（重量不詳）      │甲○○  │
│    │一次          │交界之北港大橋│一千元                  │        │
│    │              │              │                        │        │
├──┼───────┼───────┼────────────┼────┤
│二  │九十年四月底至│嘉義縣新港鄉往│一小包（重量不詳）      │甲○○  │
│    │同年八月底間  │北港方向之某加│一千元                  │        │
│    │四次          │油站          │                        │        │
├──┼───────┼───────┼────────────┼────┤
│三  │九十年四月底至│嘉義市○○○路│一小包（重量不詳）      │甲○○  │
│    │同年八月底間  │第二分局附近之│一千元                  │        │
│    │一次          │統一便利超商前│                        │        │
├──┼───────┼───────┼────────────┼────┤
│四  │九十年四月底至│嘉義市○○路、│一小包（重量不詳）      │甲○○  │
│    │同年八月底間  │世賢路口附近  │一千元                  │        │
│    │四次          │              │                        │        │
└──┴───────┴───────┴────────────┴────┘
